【裁判字號】    98,司,29
【裁判日期】    980317
【裁判案由】    選任臨時管理人
【裁判全文】
臺灣士林地方法院民事裁定                98年度司字第29號
聲  請  人  財政部臺灣省北區國稅局汐止稽徵所
法定代理人  甲○○
相  對  人  協和國際多媒體股份有限公司
臨時管理人  乙○
    主  文
選任乙○（身分證統一編號：Ｚ000000000號）為協和國際多媒體
股份有限公司之臨時管理人。
    理  由
一、按股份有限公司董事會不為或不能行使職權，致公司有受損
    害之虞時，法院因利害關係人或檢察官之聲請，得選任一人
    以上之臨時管理人，代行董事長及董事會之職權，但不得為
    不利於公司之行為，公司法第208 條之1 第1 項定有明文。
    復按董事任期屆滿而不及改選時，延長其執行職務至改選董
    事就任時為止，但主管機關得依職權限期令公司改選，屆期
    仍不改選者，自限期屆滿時，當然解任，公司法第195 條第
    2 項亦定有明文。
二、本件聲請意旨略以：相對人協和國際多媒體股份有限公司（
    下稱協和公司）因董監事任期於民國95年4 月14日屆滿，業
    經經濟部依公司法第195 條、第217 條第2 項但書規定，於
    96 年7月12日以經授商字第09601161370 號函限期於96年10
    月8 日前完成改選董監事，惟協和公司未依限完成改選變更
    登記，原董事自96年10月9 日起當然解任迄今。協和公司因
    董事會不為或不能行使職權，致其應納之稅捐文書未能合法
    送達，無以進行復查等行政爭訟程序，致協和公司有受損害
    之虞，爰以利害關係人身分，依公司法第208 條之1 第1 項
    規定聲請選任臨時管理人等語。
三、聲請人主張之事實，有公司變更登記表、公司登記資料查詢
    表在卷為憑，是揆諸上開規定，協和公司原任董監事自96年
    10月9 日起已當然解任，故協和公司目前無任何董事得行使
    董事長或董事會之職權，已堪認定。且協和公司滯欠稅捐，
    應繳罰鍰達新臺幣13萬9,444 元，有財政部臺灣省北區國稅
    局違章案件罰鍰繳款書在卷為憑，如未能及時處理所欠罰鍰
    ，將使債務擴大而使協和公司有受損害之虞，從而，聲請人
    本於利害關係人之身分，聲請為協和公司選任臨時管理人，
    應有理由。經本院爰審酌乙○為出資額最高之股東之一，且
    於協和公司93年11月25日經濟部核准改選董事長等變更登記
    起，即任協和公司法定代理人至96年10月9 日當然解任止，
    並曾為協和公司辦理申請設立登記、停業登記事宜（有申請
    書附卷可稽），對協和公司之營運及財務狀況當有一定之了
    解及處理能力，並有正常智識能力可處理協和公司之事務，
    本院認由乙○擔任協和公司之臨時管理人應為適當。從而，
    聲請人聲請以乙○為臨時管理人，應為允當，爰選任乙○為
    協和公司之臨時管理人。
四、爰裁定如主文。
中    華    民    國    98    年    3     月    17    日
                  民事第二庭  法  官  王怡雯
以上正本證明與原本無異。
如對本裁定抗告，應於裁定送達後10日內向本院提出抗告狀。
中    華    民    國    98    年    3     月    18    日
                              書記官  桂大永


司法院資訊處製作；財團法人民間司法改革基金會備份。
